【裁判字號】    95,小上,95
【裁判日期】    950711
【裁判案由】    清償債務
【裁判全文】
臺灣臺北地方法院民事裁定              95年度小上字第95號
上  訴  人  甲○○
                        區之清潔工宿舍)
被上訴人    台灣中小企業銀行股份有限公司
法定代理人  乙○○
右當事人間請求清償債務事件，上訴人對於中華民國95年5月30
日本院臺北簡易庭95年度北小字第1461號第一審小額民事判決提
起上訴，本院裁定如左：
    主      文
上訴駁回。
第二審訴訟費用新台幣壹仟伍佰元由上訴人負擔。
    理      由
一、本件被上訴人於原審起訴請求上訴人應給付47,364元，核其
    訴訟標的金額在100,000元以下，依民事訴訟法第436條之8
    第1項規定，應適用小額訴訟程序，合先敘明。
二、按對於小額訴訟之第1審裁判之上訴或抗告，非以其違背法
    令為理由，不得為之，民事訴訟法第436條之24第2項定有明
    文；又當事人依民事訴訟法第468條規定以第2審判決有不適
    用法規或適用法規不當為上訴理由時，其上訴狀或理由書應
    有具體之指摘，並揭示該法規之條項或其內容，若係成文法
    以外之法則，應揭示該法則之旨趣，倘為司法院解釋或本院
    之判例，則應揭示該判解之字號或其內容，如依民事訴訟法
    第469條所列各款事由提起第3審上訴者，其上訴狀或理由書
    應揭示合於該條款之事實，上訴狀或理由書如未依此項方法
    表明者，即難認為已對第2審判決之違背法令有具體之指摘
    ，其上訴自難認為合法，最高法院71年度臺上字第314號著
    有判例可資參照。又民事訴訟法第471條第1項規定：「上訴
    狀內未表明上訴理由者，上訴人應於提起上訴狀後二十日內
    ，提出理由書於原第二審法院，未提出者，毋庸命其補正，
    原第二審法院以裁定駁回之。」而上開規定於小額事件之上
    訴程序準用之，民事訴訟法第436條之32第2項亦有明文。
三、本件上訴人對於第一審判決提起上訴，其理由略稱：上訴人
    之身分證遭人盜用，並未與被上訴人訂定任何信用卡使用契
    約，自無清償簽帳消費款項之義務云云。經查，上訴人於原
    審時，對於被上訴人起訴主張之事實，已於相當時期受合法
    之通知，而於言詞辯論期日不到場，亦未提出準備書狀爭執
    ，依民事訴訟法第280條第3項之規定，視同自認，而應認為
    真實。其於上訴理由狀中，再對是否有簽訂信用卡使用契約
    一事為爭執，惟核其所為，係就原審取捨證據或認定事實之
    職權行使，指摘有所不當，除此以外，並未具體指明原審判
    決有何不適用法規、適用法規不當、或有何民事訴訟法第46
    9條第1款至第5款之事實，尚難認對該判決之如何違背法令
    已有具體之指摘。揆諸首開說明，應認其上訴為不合法。
四、本件訴訟費用額，依後附計算書確定如主文第2項所示金額
    。
五、結論：本件上訴為不合法，依民事訴訟法第436條之32第2項
    、第444條第1項、第95條、第78條、第436條之19第1項，裁
    定如主文。
中    華    民    國    95    年    7     月    11    日
              民事第五庭審判長法      官  翁昭蓉
                              法      官  林秀圓
                              法      官  陶亞琴
訴訟費用計算書
項目                金額（新台幣）      備註
第2審裁判費        1,500元
以上為正本係照原本作成
本件裁定不得抗告
中    華    民    國    95    年    7     月    11    日
                              法院書記官  吳芳玉


司法院資訊處製作；財團法人民間司法改革基金會備份。
